臺灣板橋地方法院刑事判決　　　　　　　 96年度易字第239號
公　訴　人　臺灣板橋地方法院檢察署檢察官
被　　　告　丙○○
　　　　　　　　　　樓
上列被告因竊盜案件，經檢察官提起公訴（九十六年度偵字第一
二八六號），本院依簡式審判程序判決如下：
    主  文
丙○○竊盜，處拘役貳拾日，如易科罰金，以新臺幣壹仟元折算
壹日，並應於刑之執行完畢或赦免後，令入相當處所，施以監護
壹年。
    事  實
一、丙○○前曾因自民國九十二年一月至四月間連續犯九件竊盜
    罪，經臺灣臺北地方法院以九十二年度易字第一二三０號判
    處拘役六十日，如易科罰金以銀元三百元折算一日，緩刑二
    年，緩刑中付保護管束確定，於九十四年十二月二十四日保
    護管束期滿；再因於九十三年八月間犯竊盜罪，經本院九十
    三年度簡字第四０四六號判處拘役二十日，如易科罰金以銀
    元三百元折算一日確定，於九十三年十二月二十八日易科罰
    金執行完畢；復因於九十四年十二月間至九十五年四月間連
    續犯三件竊盜罪，經本院以九十五度簡字六三四號判處拘役
    五十日，如易科罰金以銀元三百元折算一日確定，於九十五
    年十月十六日易科罰金執行完畢；又因於九十五年十月間犯
    竊盜罪，經本院以九十五年度簡字第六六０二號判處罰金新
    臺幣（下同）一萬元確定，於九十五年十二月二十九日繳納
    罰金執行完畢；再因於九十五年十一月間犯竊盜罪，現經臺
    灣臺北地方法院以九十六年度簡字第二一九號一案審理中（
    以上犯罪在本案均不構成累犯）。詎仍因罹有反覆、強迫性
　　之偷竊病症，而常竊取低廉之食品或日常用品（即臨床診斷
　  為「偷竊狂」者），並因此種精神障礙，致其依辨識而行為
    之能力，顯著減低，復意圖為自己不法之所有，於九十六年
    一月二日十六時五十分許，在臺北縣板橋市○○路○段三一
    號地下一樓「家樂福賣場」，竊取該賣場販售之「旁氏乳液
    」一瓶、「旁氏化粧水」一瓶、「媚比琳隔離露」二盒、「
    媚比琳粉餅」一盒、「媚比琳粉底液」一瓶、「媚比琳睫毛
    膏」一瓶及「媚比琳保濕霜」一瓶（市值合計三千一百二十
    三元），將之藏置在褲子口袋內，於收銀台時僅就其餘所購
    買之「維力什麼玩意」一包及購物袋一個（市值合計十四元
    ）結帳，得手後欲離去之際，旋為該賣場工作人員乙○○發
    覺後報警處理，並自丙○○口袋內起出上開物品。
二、案經臺北縣政府警察局海山分局報告臺灣板橋地方法院檢察
    署檢察官偵查起訴。
    理  由
一、本院於準備程序進行中，被告丙○○就被訴事實為有罪之陳
    述，經告知被告簡式審判程序之旨，並聽取當事人之意見後
    ，裁定進行簡式審判程序。
二、前揭事實，業據被告在本院審理時坦承不諱，且經證人乙○
    ○在警詢時證述屬實。此外，復有卷附之贓物認領保管單及
    統一發票各一紙附卷可資佐證，堪認被告之自白核與事實相
    符。是本件事證明確，被告前開犯行均洵堪認定，應予依法
    論科。
三、核被告所為，係犯刑法第三百二十條第一項之竊盜罪。又查
    ，被告之精神狀態前經本院另案即九十五度簡字六三四號囑
    託亞東紀念醫院精神科專科醫師馮榕鑑定結果為：「歐員經
    常出現控制不住、反覆、強迫性之偷竊行為，竊取之物品均
    為低廉之食品或日常用品，歐員之臨床診斷為『偷竊狂』，
    精神狀態已達精神耗弱程度」，有該院九十五年七月四日精
    神鑑定報告書在卷可稽。從而，本件被告之精神狀態既經精
    神醫學專家予以診察鑑定，應可判定被告於前揭竊盜行為當
    時，亦係因其罹有上述病症之精神障礙，致其依辨識而行為
　　之能力，顯著減低，爰依刑法第十九條第二項規定減輕其刑
　  。爰審酌被告前已有多次竊盜前科、及其犯罪之動機、目的
    、手段、所竊得財物之價值及犯後坦承犯行等一切情狀，量
    處如主文所示之刑，並諭知易科罰金之折算標準。末按，被
    告前犯有如事實欄所載之竊盜前案紀錄，於九十五年間因竊
    盜犯行遭查獲之次數多達五次，且被告在醫學上之臨床診斷
    為「偷竊狂」，致其依辨識而行為之能力，顯著減低，其情
    狀足認有再犯之虞，再參以被告在偵查中自承：伊父親原本
    有帶伊去醫院精神科服藥治療，但後來因從事第三性公關，
    伊父親沒有辦法原諒伊，就不再管伊的事，伊只能住朋友家
    或在街頭，所以沒有繼續服藥，因此有時無法克制自己等語
    ，顯然以被告目前之精神情狀，甚不易適應社會生活，且未
    受良好之醫療照顧，是本院認對被告應有持續施以治療之必
    要性，從而，爰依刑法第八十七條第二項、第三項之規定，
    諭知被告應於刑之執行完畢或赦免後，令入相當處所，施以
    監護一年。
據上論斷，應依刑事訴訟法第二百七十三條之一第一項、第二百
九十九條第一項前段，刑法第三百二十條第一項、第十九條第二
項、第四十一條第一項前段、第八十七條第二項、第三項，刑法
施行法第一條之一第一項、第二項前段，判決如主文。
本案經檢察官甲○○到庭執行職務。
中　　華　　民　　國　　96　　年　　3 　　月　　1 　　日
                  刑事第九庭  法　官  王士珮
以上正本證明與原本無異
如不服本判決應於送達後10日內向本院提出上訴狀。
                              書記官　程欣怡
中　　華　　民　　國　　96　　年　　3　　 月　　2　　 日
附錄本案論罪科刑法條全文：
中華民國刑法第三百二十條
意圖為自己或第三人不法之所有，而竊取他人之動產者，為竊盜
罪，處五年以下有期徒刑、拘役或五百元以下罰金。
意圖為自己或第三人不法利益，而竊佔他人之不動產者，依前項
之規定處斷。
前二項之未遂犯罰之。
